臺灣臺中地方法院刑事判決　　　　　　　　　　　　　九十年度交易字第五二五號
　　公　訴　人　臺灣台中地方法院檢察署檢察官
　　被　　　告　甲○○
右列被告因過失傷害案件，經檢察官提起公訴（九十年度調偵字第一三七號），本院
判決如左：
    主  文
甲○○因過失傷害人，累犯，處有期徒刑柒月。
    事  實
一、甲○○曾於民國八十四年間因違反藥事法案件，經本院於八十五年二月五日判處
    有期徒刑一年一月確定，並八十六年一月六日執行完畢。其並未領有駕駛執照，
    竟於八十九年一月廿一日下午十六時二十五分許，駕駛車牌號碼ＯＸ─０二六五
    號自用小客車，沿台中縣大甲鎮○○路由東往西方向行駛，途經該路一二八巷口
    時，理應注意行車速度依標誌或標線之規定，無標誌或標線者，在市區道路不得
    超過四十公里，在郊外道路時速不得超過六十公里。且應注意車前狀況並隨時採
    取必要之安全措施及汽車於交岔路口時不得超車。而依當時情形，又無不能注意
    之情形，竟為超越同方向之前方車輛，竟疏於注意及此，而以超出當地速限時速
    六十公里甚多之時速一百公里之高速行駛，遂撞上從一二八巷口駛出丙○○所駕
    駛車號ＮＢ─九七八０號自小客車，致乘客即丙○○之妻乙○○受有下唇顏面部
    撕裂傷、下鄂骨骨折、右下正中門齒、犬齒及其上復牙橋脫位。
二、案經被害人乙○○訴由台中縣警察局大甲分局報請臺灣台中地方法院檢察署檢察
    官偵查起訴。
    理  由
一、訊據被告甲○○對於在右開時、地以時速一百公里之速度無駕駕車並侵入來車道
    行駛致肇車禍，並致被害人乙○○受傷之犯罪事實自白不諱，核與証人丙○○指
    訴之情節大致相符，並有台中縣警察局道路交通事故調查報告表，診斷證明書各
    一紙、照片四張附卷可稽。被告甲○○雖辯稱：伊侵入來車道並未超車，而僅係
    併行云云，惟查被告若無超車之意，當不致在當地僅有雙向二車道且劃有分向限
    制線之路段與前車併行，所辯殊難採信。按汽車行駛時，駕駛人應注意行車速度
    應依標誌或標線之規定，無標誌或標線者，在市區道路不得超過四十公里，在郊
    外道路時速不得超過六十公里；駕駛人應注意車前狀況並隨時採取必要之安全措
    施；汽車在雙向二車道行駛時，若在劃有分向限制線之路段，不得駛入來車之車
    道；汽車行經交岔路口時不得超車。道路交通安全規則第九十四條第三項、第九
    十七條第二款、第一百零一條第一款、修正前同規則第九十三條第一項第一款分
    別定有明文。被告駕車自應注意上述道路交通安全規定，而依當時路況又無不能
    注意之情形，竟疏不注意為之，以致肇事致被害人乙○○受有上揭之傷害，被告
    之過失駕駛行為，核與被害人之受傷間，具有相當因果關係，是其過失傷害犯行
    ，堪以認定。
二、核被告所為係犯刑法第二百八十四條第一項前段之過失傷害罪。又被告無照駕駛
    致人受傷，應依道路交通管理處罰條例第八十六條第一項之規定加重其刑。又被
    告曾於八十四年間因違反藥事法案件，經本院於八十五年二月五日判處有期徒刑
    一年一月確定，並八十六年一月六日執行完畢。此有台灣高等法院全國前案紀錄
    表在卷可考，其於五年內，再犯本件有期徒刑以上之罪，為累犯，應依刑法第四
    十七條之規定遞加重其刑。爰審酌被告之過失程度甚重、所生之危害非輕、且肇
    事後係經通緝到案，案發至今已近二年半，惟並未賠償被害人任何損失等一切情
    狀，判處如主文所示之刑，以資懲儆。
三、依刑事訴訟法第二百九十九條第一項前段，刑法第二百八十四條第一項前段、第
    四十七條，道路交通管理處罰條例第八十六條第一項，罰金罰鍰提高標準條例第
    一條前段判決如主文。
中      華      民      國      九十一      年      七      月    十二  日
                                      臺灣臺中地方法院交通法庭
                                        法  官   王  靜  秋
右正本證明與原本無異。
如不服本判決，應於送達後十日內向本院提出上訴狀（須附繕本），上訴於台灣高等
法院台中分院。
                                        書記官
中      華      民      國      九十一      年      七      月   十二   日
附錄論罪科刑法條
刑法第二百八十四條第一項
    因過失傷害人者，處六月以下有期徒刑，拘役或五百元以下罰金，致重傷者，處
  一年以下有期徒刑、拘役或五百元以下罰金。
